臺灣板橋地方法院刑事判決　　　　　　 100年度易字第2932號
公　訴　人　臺灣板橋地方法院檢察署檢察官
被　　　告　曾英豪
上列被告因竊盜案件，經檢察官提起公訴（100 年度偵字第1934
2 號），因被告自白犯罪，本院認宜以簡易判決處刑，裁定改依
簡易程序，嗣經檢察官追加起訴（100 年度偵字第19903 號），
本院認不宜以簡易判決處刑，改依通常程序審理，被告於準備程
序中就起訴及追加起訴之被訴事實均為有罪之陳述，經本院裁定
進行簡式審判程序，判決如下：
    主  文
曾英豪竊盜，累犯，處有期徒刑陸月。又竊盜，累犯，處有期徒
刑伍月。又竊盜，累犯，處有期徒刑拾月。應執行有期徒刑壹年
陸月。
    事  實
一、曾英豪：(一)、於民國90年間，因侵占案件，經臺灣雲林地方
    法院以90年度易字第242 號判處有期徒刑6 月，於90年6 月
    9 日確定；(二)、於90年間，因妨害家庭等案件，經同院以90
    年度訴字第80號各判處有期徒刑2 年、1 年6 月、4 月，於
    90年6 月19日確定；(三)、於90年間，因詐欺案件，經同院以
    90年度易字第617 號判處有期徒刑8 月，於91年1 月18日確
    定；(四)、上開(一)至(三)所示之5 罪，經同院以91年度聲字第19
    3 號裁定應執行有期徒刑4 年6 月確定，於92年9 月9 日縮
    短刑期假釋出監並付保護管束，嗣經撤銷假釋，尚餘殘刑有
    期徒刑1 年9 月又15日；(五)、於93年間，因贓物案件，經本
    院以94年度簡字第6 號判處有期徒刑3 月，於94年3 月15日
    確定；(六)、於93年間，因竊盜案件，經臺灣基隆地方法院以
    93年度訴字第817 號判處有期徒刑1 年6 月，於94年5 月31
    日確定；(七)、於93年間，因連續施用第二級毒品案件，經臺
    灣嘉義地方法院以94年度易字第48號判處有期徒刑1 年，於
    94年5 月2 日確定；(八)、上開(六)、(七)所示之有期徒刑1 年6
    月、1 年，經同院以96年度聲減字第1011號裁定各減為有期
    徒刑9 月、6 月，應執行有期徒刑1 年2 月確定；(九)、上開
    (四)、(五)、(八)所示之有期徒刑1 年9 月又15日、3 月、1 年2
    月接續執行，於97年1 月4 日縮短刑期假釋出監並付保護管
    束，於97年2 月24日保護管束期滿未經撤銷假釋，以已執行
    完畢論（於本案構成累犯）；(十)、於97年間，因竊盜案件，
    經臺灣士林地方法院以97年度士簡字第970 號判處有期徒刑
    4 月，於97年9 月2 日確定，於98年8 月11日易科罰金執行
    完畢（於本案構成累犯）
二、詎曾英豪仍不知悔改，分別為下列竊盜犯行：(一)、基於意圖
    為自己不法所有之犯意，於99年7 月16日17時16分許，在臺
    北縣土城市（已於99年12月25日改制為新北市土城區，以下
    同）裕民路71號之網腳網咖店內，乘店內辦公室辦公之黃俊
    斌背對門口而未及注意之際，徒手竊取黃俊斌所有放置於辦
    公室內之皮包1 只（內含黃俊斌所有之國民身分證、駕駛執
    照、行車執照各1 張、提款卡2 張、存摺2 本、支票1 本、
    印鑑1 只、數量不詳之公文、汽機車鑰匙及現金新臺幣【下
    同】2 萬餘元），得手後逃逸，除拿取現金供己花用外，並
    將其餘物品丟棄；(二)、另基於意圖為自己不法所有之犯意，
    於99年11月5 日9 時15分許，在臺北縣土城市○○路161 號
    1 樓之鮮芋仙冰品店內，乘店內員工陳柏均未及注意之際，
    徒手竊取陳柏均所有之黑色皮包1 只（內含陳柏均所有之皮
    夾1 個、金融卡3 張、提款卡、駕駛執照、行車執照各1 張
    、存摺1 本、手機2 支、現金800 元），得手後逃逸，除拿
    取現金供己花用外，並將其餘物品丟棄；(三)、於100 年3 月
    30日5 時53分許，至新北市○○區○○路1 段7 之1 號之北
    基加油站使用公用廁所時，見該加油站之辦公室無人看管，
    竟基於意圖為自己不法所有之犯意，於同日5 時59分許，徒
    手竊取站長劉文龍所管領之保險箱1 只（內含現金58萬2337
    元、車隊卡簽單、捷利卡簽單、大宗客戶簽單、中油油票、
    北基加油站油票等物），得手後逃逸，除拿取現金供己花用
    外，並將其餘物品丟棄。嗣經警調閱監視影器後，始循線查
    悉上情。
三、案經新北市政府警察局土城分局移送臺灣板橋地方法院檢察
    署檢察官偵查起訴及追加起訴。
    理  由
一、本案被告曾英豪所犯均係死刑、無期徒刑、最輕本刑為3 年
    以上有期徒刑以外之罪，其於準備程序中就前揭被訴事實均
    為有罪之陳述，經本院告知簡式審判程序之旨，並聽取其與
    公訴人之意見後，認無不得或不宜改依簡式審判程序進行之
    情事，依刑事訴訟法第273 條之1 第1 項、第284 條之1 規
    定，裁定本案進行簡式審判程序；且依同法第273 條之2 及
    第159 條第2 項規定，不適用傳聞法則有關限制證據能力之
    相關規定，合先敘明。
二、上揭犯罪事實，業據被告於偵查中及本院審理時均自白不諱
    ，亦據證人即被害人陳柏均、黃文斌、劉文龍於警詢時均指
    證明確，並有北基加油站股份有限公司營業站各項盤點表、
    監視錄影翻拍照片14張在卷可稽，足見被告任意性之自白與
    事實相符，堪予採信。本案事證明確，被告犯行洵堪認定，
    應依法論科。
三、核被告所為，均係犯刑法第320 條第1 項之竊盜罪（共3 罪
    ）。被告所為3 次竊盜犯行間，犯意各別，行為分殊，應予
    分論併罰。被告有上述科刑及執行紀錄，此觀卷附臺灣高等
    法院被告前案紀錄表1 份即明，其於受有期徒刑之執行完畢
    後，5 年以內故意再犯本件有期徒刑以上之3 罪，俱為累犯
    ，均應依刑法第47條第1 項規定加重其刑。爰審酌被告曾有
    多次竊盜前科紀錄（見卷附臺灣高等法院被告前案紀錄表）
    ，仍不知警惕，不思正道取財，竟圖不勞而獲而竊取他人財
    物，破壞社會秩序及他人財產安全，兼衡被告之品行、生活
    狀況、智識程度、犯罪之動機、目的、手段、所竊取財物之
    價值、坦承犯行之犯罪後態度等一切情狀，各量處如主文所
    示之刑，並定其應執行之刑，以資懲儆。
據上論斷，應依刑事訴訟法第273 條之1 第1 項、第299 條第1
項前段，刑法第320 條第1 項、第47條第1 項、第51條第5 款，
判決如主文。
本案經檢察官黃明絹到庭執行職務。
中    華    民    國    100   年    9     月    5     日
                  刑事第八庭    法  官    賴彥魁
上列正本證明與原本無異。
如不服本判決，應於判決送達後10日內，向本院提出上訴書狀，
並應敘述具體理由；其未敘述上訴理由者，應於上訴期間屆滿後
20日內向本院補提理由書（均須按他造當事人之人數附繕本），
「切勿逕送上級法院」。
                                書記官    楊文祥
中    華    民    國    100   年    9     月    5     日
附錄本案論罪科刑法條全文：
中華民國刑法第320 條
意圖為自己或第三人不法之所有，而竊取他人之動產者，為竊盜
罪，處5 年以下有期徒刑、拘役或500 元以下罰金。
意圖為自己或第三人不法之利益，而竊佔他人之不動產者，依前
項之規定處斷。
前2 項之未遂犯罰之。